臺灣高等法院刑事判決　　　　　　　　　　　　　　九十三年度上訴字第六二三號
　　上　訴　人　臺灣桃園地方法院檢察署檢察官
　　被　　　告　丙○○
右上訴人因被告偽造文書等案件，不服臺灣桃園地方法院八十九年度訴字第一五００
號，中華民國九十二年六月十日第一審判決（起訴案號：臺灣桃園地方法院檢察署八
十九年度偵字第八四０七號、第一０六００號），提起上訴，本院判決如左：
    主  文
上訴駁回。
    理  由
一、本案經本院審理結果，認第一審判決對被告丙○○為無罪之諭知，核無不當，應
    予維持，並引用第一審判決書記載之證據及理由（如附件）。
二、檢察官上訴意旨略以：被告丙○○與同案被告王建人（業經臺灣桃園地方法院判
    處有期徒刑二年）並無仇怨，而王建人指稱所得之證件資料均係由被告交付而來
    ，且行動電話卡拿到以後就交給被告，沒有收錢，因為被告沒有錢吃飯。被告有
    跟其講過說他都住在土地公廟，是其公司的員工，他女兒的學費是其幫他繳的。
    且「在中壢工業區東日公司附近交給他。分兩次交給丙○○，都是在東日公司附
    近。第一次時間比較久，幾張我忘記了，不只給我一張，我自己名下的卡片只有
    一張。」（問你交給丙○○之後還有沒有跟丙○○聯絡？）答「他會打電話給我
    。」等語，此有臺灣桃園地方法院九十二年五月二十七日審判筆錄在卷可稽。是
    可知王建人之陳述並非無的放矢，胡亂指述，乃確有其事，只是因為記憶無法清
    楚確認為某一日，而原審即認該陳述有所瑕疵不加採信，尚屬不當。又證人蕭佩
    琳出庭作證時，業已不是王建人之女朋友，且其證稱：王建人說有東西拿給丙○
    ○。及「這個人我看過，但我不知道他的名字，開庭後我才知道他叫丙○○．．
    ．」，此亦有臺灣桃園地方法院九十一年九月十六日訊問筆錄可考。若不是因為
    王建人涉及此案，需與被告聯絡，蕭佩琳豈有機會見過被告？況蕭佩琳並無為指
    述一個不熟識之被告而為虛偽陳述，使自己陷於犯偽證罪之不利，且其所稱亦未
    能解免王建人之罪，再加上蕭佩琳與王建人早已不是男女朋友等情，然原審遽以
    蕭佩琳與王建人有男女朋友親密關係，認其所言不可採，亦有不當。又被告自白
    之工作地點，業與本案之證件資料來源地點互核相符，在此明顯通常一般人均不
    致有懷疑之情況，能得確信其為真實之程度，原審遽認定被告無罪，尚有違誤等
    語。
三、經查：(1)按被告或共犯之自白，不得作為有罪判決之唯一證據，仍應調查其他必
    要之證據，以察其是否與事實相符。刑事訴訟法第一百五十六條第二項定有明文
    。查已判決確定之共同被告王建人雖曾指稱渠冒名申請行動電話使用之甲○○等
    人之
    然此業為被告始終堅決否認，而王建人此部分之供述與證人蕭佩琳及蕭美智所證
    述如何自王建人處取得系爭
    義申請之0000000000號行動電話，與王建人住家之電話及當時其女友
    蕭佩琳使用之行動電話有密集之通訊紀錄，足見該電話門號係由王建人所使用，
    則其指稱電話晶片卡均交與被告乙節，亦顯然與事實不符；至於證人蕭佩琳雖附
    和王建人之供詞證稱看過王建人交付晶片卡與被告云云，然蕭佩琳前後所為證言
    之內容亦顯有矛盾及瑕疵可指，亦不足資為不利於被告之論據；再者被告及王建
    人經法務部調查局實施測謊鑑定結果，被告之陳述經研判未說謊，王建人關於不
    知證件係遭冒用及未使用該等證件申請行動電話之陳述，均研判有說謊，關於證
    件資料是被告交付部分，則因未獲致明確反應圖形，無法研判有無說謊，有測謊
    報告書可憑；綜上所述，共同被告王建人關於不利於被告之供述，並無任何補強
    證據足以證明確與事實相符，自不足資為犯罪證據。(2)東日公司歇業後，王建人
    任職之四貝公司承包東日公司廢棄工廠之廢棄物清理回收工作，被告曾承包其中
    之廢紙回收作業，又曾另受僱於王建人從事該工廠之廢鐵銲切工作，王建人與被
    告因該等事宜自需見面聯絡，而證人蕭佩琳與王建人當時仍為男女朋友，故即使
    蕭佩琳曾與被告見面，亦顯與被告是否曾交付
    王建人處收受領得之行動電話晶片等待證事實，並無關聯性。又被告雖曾從事東
    日公司之廢紙回收工作，然王建人係在被告之前負責東日公司整廠之廢棄物清理
    回收工作，自較被告更有接觸並取得系爭
    佩琳係因王建人涉及此案與被告聯絡而有機會見過被告，及被告工作地點與本案
    證件資料來源地點相符云云，均屬擬制推測之詞，不足資為不利於被告之論據。
    (3)綜上所述，檢察官之上訴為無理由，應予駁回。
四、被告另聲請傳喚與其一同前往東日公司回收廢紙之證人乙○○，經傳喚未據其到
    庭，惟本院認與前開論斷無礙，故無再次傳拘之必要，併此敘明。
據上論結，應依刑事訴訟法第三百七十三條、第三百六十八條，判決如主文。
本案經檢察官羅榮乾到庭執行職務。
中　　　華　　　民　　　國　　九十三　　年　　　九　　　月　　十四  　　日
                              臺灣高等法院刑事第二十三庭
                                  審判長法  官 黃  瑞  華
                                        法  官 王  淑  滿
                                        法  官 宋      祺
右正本證明與原本無異。
如不服本判決，應於收受送達後十日內向本院提出上訴書狀，其未敘述上訴之理由者
並得於提起上訴後十日內向本院補提理由書（均須按他造當事人之人數附繕本）。
                                        書記官 蔡  慧  娟
中　　　華　　　民　　　國　　九十三　　年　　　九　　　月　　 十五 　　日
